臺灣南投地方法院民事裁定
110年度重訴字第29號
原      告  黃珗溢  

            胡善文  




共      同
訴訟代理人  紀育泓律師
被      告  黃勇    
            黃孟珒  
上列當事人間請求塗銷所有權移轉登記等事件，本院裁定如下：
    主  文
原告應於本裁定送達後伍日內，補繳裁判費新臺幣貳拾肆萬貳仟
玖佰壹拾貳元，逾期不補正，即駁回其訴。
    理  由
一、按以一訴主張數項標的者，其訴訟標的之價額合併計算之；
    但所主張之數項標的互相競合或應為選擇者，其訴訟標的價
    額，應依其中價額最高者定之，民事訴訟法第77條之2第1項
    定有明文。次按債權人係行使撤銷權之目的，在使其債權獲
    得清償，故應以原告因撤銷權之行使所受利益為準，而於被
    撤銷法律行為標的之價額低於債權人主張之債權額之情形，
    則以該被撤銷法律行為標的之價額計算（最高法院97年度民
    事庭第1次會議決議意旨參照）。再按提起民事訴訟，應依
    民事訴訟法第77條之13之規定繳納裁判費，此為必須具備之
    程式。又原告之訴，有起訴不合程式或不備其他要件者，法
    院應以裁定駁回，但其情形可以補正者，審判長應定期間先
    命補正，同法第249條第1項第6款定有明文。
二、經查：
　㈠本件原告提起本訴，先位聲明請求被告黃孟珒將南投縣○○鄉○
    ○段0○0○號（門牌號碼：南投縣○○鄉○○路00號，下稱系爭建
    物）於民國110年4月20日以贈與為原因所為之所有權移轉登
    記塗銷，並回復登記予原告以應有部分各2分之1共有；備位
    聲明請求被告黃勇應至少給付原告新臺幣（下同）20,000,0
    00元及遲延利息，並請求撤銷被告黃勇、黃孟珒間就坐落南
    投縣○○鄉○○段○○○○縣○鄉○段○000○000○00000地號土地（下合
    稱系爭土地，與系爭建物合稱系爭不動產）及系爭建物於11
    0年2月18日所為之贈與債權行為及110年4月20日所為之所有
    權移轉登記行為，被告黃孟珒應將系爭不動產於110年4月20
    日所為之所有權移轉登記予以塗銷，回復登記為被告黃勇所
    有，核係民事訴訟法第77條之2第1項但書所定以一訴主張數
    項標的且該等標的互相競合或應為選擇者，應以其中訴訟標
    的價額較高者為本件之訴訟標的價額，並就備位聲明第1、2
    項部分，核係民事訴訟法第77條之2第1項本文所定以一訴主
    張數項標的者，其訴訟標的之價額合併計算，再就備位聲明
    第2項部分，應依最高法院97年度民事庭第1次會議決議意旨
    ，以原告因撤銷權之行使所受利益為準，而於被撤銷法律行
    為標的之價額低於債權人主張之債權額之情形，則以該被撤
    銷法律行為標的之價額計算之。
　㈡本件原告請求之先位聲明部分，應以系爭建物之房屋課稅現
    值791,500元核計；備位聲明第1項部分，則以原告向被告黃
    勇所請求之金額20,000,000元核計；備位聲明第2項部分，
    本件原告主張之債權額為20,000,000元，所欲撤銷法律行為
    之標的為系爭不動產，系爭不動產關於系爭建物之價額，以
    房屋課稅現值核計為791,500元，系爭土地部分，則核計為5
    ,446,510元（計算式：⒈298地號土地：每平方公尺40,500元
    ×59.92平方公尺＝2,426,760元，⒉300地號土地：每平方公尺
    40,500元×55.93平方公尺＝2,265,165元，300-1地號土地：
    每平方公尺89,300元×8.45平方公尺＝754,585元，2,426,760
    元＋2,265,165元＋754,585元＝5,446,510元），合計系爭不動
    產之價額為6,238,010元（計算式：791,500元＋5,446,510元
    ＝6,238,010元），是本件有應撤銷法律行為標的之價額有低
    於債權人主張之債權額之情形，而應以撤銷法律行為標的之
    價額即6,238,010元核定原告備位聲明第2項請求之價額，並
    依民事訴訟法77條之2第1項本文規定，與備位聲明第1項請
    求訴訟標的之金額20,000,000元合計後，核定原告主張備位
    聲明訴訟標的之價額為26,238,010元。再以原告主張之先、
    備位聲明之訴訟標的價額791,500元、26,238,010元依民事
    訴訟法第77條之2第1項但書規定取價額最高者，以26,238,0
    10元為本件訴訟標的價額。
　㈢承上，本件訴訟標的價額經核定為26,238,010元，揆諸前揭
    規定，應徵第一審裁判費242,912元。則該等裁判費未據原
    告繳納，爰依民事訴訟法第249條第1項，裁定如主文。
中　　華　　民　　國　　110 　年　　8 　　月　　11　　日
                             民事第二庭法  官 劉玉媛
以上正本係照原本作成。
如不服本裁定關於核定訴訟標的價額部分，應於送達後10日內向
本院提出抗告狀，並繳納抗告費新臺幣1,000元；其餘關於命補
繳裁判費部分，不得抗告。
中　　華　　民　　國　　110 　年　　8 　　月　　11　　日
                    　　　　          書記官　潘湘惠